臺灣桃園地方法院刑事判決
111年度審易字第1916號
公  訴  人  臺灣桃園地方檢察署檢察官
被      告  許良駿


上列被告因詐欺案件，經檢察官提起公訴（111年度偵字第18923
號），被告就被訴事實為有罪之陳述，本院合議庭裁定由受命法
官獨任以簡式審判程序進行審理，判決如下：
    主      文
乙○○共同犯以網際網路對公眾散布之詐欺取財罪，處有期徒刑壹
年。緩刑貳年，並應於判決確定後陸個月內向公庫支付新臺幣參
萬元。
未扣案之犯罪所得新臺幣參仟元沒收，於全部或一部不能沒收或
不宜執行沒收時，追徵其價額。
    事實及理由
一、本件犯罪事實及證據，除下列更正及補充外，其餘均與臺灣
    桃園地方檢察署檢察官起訴書之記載相同，茲引用如附件。
（一）附件犯罪事實欄一第1行所載「及不詳之詐欺集團成員」
      應予刪除。
（二）證據部分增列「被告乙○○於本院準備程序及審理中之自白
      」。
二、論罪科刑：
（一）核被告乙○○所為，係犯刑法第339條之4第1項第3款之以網
      際網路對公眾散布之詐欺取財罪。被告與真實姓名不詳暱
      稱「靜宜」之人，就本案犯行，具有犯意聯絡及行為分擔
      ，應論以共同正犯。起訴意旨僅認被告涉犯刑法第339條
      第1項之詐欺取財罪，尚有未合，惟起訴之基本社會事實
      同一，且本院於準備程序時亦告以變更後之罪名供被告答
      辯，無礙其防禦權行使，應變更起訴法條，附此敘明。
（二）爰以行為人之責任為基礎，審酌被告正值青壯卻不思循正
      途賺取所需，竟以詐欺之方式，使本案告訴人丙○○受有損
      害，實屬不該；惟念被告犯後坦承犯行，複衡諸被告犯罪
      之動機、目的、手段、品行與智識程度、家庭經濟及生活
      狀況、犯罪所生之損害等一切情狀，量處如主文所示之刑
      。
（三）再查，被告未曾因故意犯罪受有期徒刑以上刑之宣告，有
      臺灣高等法院被告前案紀錄表在卷可稽，其於犯後坦承犯
      行，具有悔意，足認被告經此刑之宣告後，應知警惕而無
      再犯之虞，是本院認上開所宣告之刑以暫不執行其刑為當
      ，爰依刑法第74條第1項第1款之規定，諭知緩刑2年，以
      啟自新。又為促其記取教訓，避免再犯，爰依刑法第74條
      第2項第4款規定，命被告向公庫支付新臺幣(下同)3萬元
      ，冀能使被告確實明瞭其行為所造成之危害，並培養正確
      法治觀念。倘被告違反上開應行負擔之事項且情節重大，
      依刑法第75條之1第1項第4款規定，其緩刑宣告仍得由檢
      察官向本院聲請撤銷，併此指明。　　　
三、按犯罪所得，屬於犯罪行為人者，沒收之；前2項之沒收，
    於全部或一部不能沒收或不宜執行沒收時，追徵其價額，刑
    法第38條之1第1項前段、第3項定有明文。本件被告於本案
    向告訴人丙○○詐欺得款3,000元，屬被告之犯罪所得，並未
    扣案，亦未返還告訴人，應依刑法第38條之1第1項前段、第
    3項規定諭知沒收，於全部或一部不能沒收或不宜執行沒收
    時，追徵其價額。
據上論斷，應依刑事訴訟法第273條之1第1項、第299條第1項前
段、第310條之2、第454條第2項（本案採判決精簡原則，僅引述
程序法條），判決如主文。
本案經檢察官賴怡伶到庭執行職務。
中    華    民    國   111    年    12    月    14    日
                    刑事審查庭    法  官      高上茹
以上正本證明與原本無異。
如不服本判決應於收受判決後20日內向本院提出上訴書狀，並應
敘述具體理由。其未敘述上訴理由者，應於上訴期間屆滿後20日
內向本院補提理由書（均須按他造當事人之人數附繕本）「切勿
逕送上級法院」。
                                  書記官      涂頴君
中    華    民    國   111    年    12    月    14    日
附錄本判決論罪法條全文：
中華民國刑法第339條之4
犯第339 條詐欺罪而有下列情形之一者，處1 年以上7 年以下有
期徒刑，得併科1 百萬元以下罰金：
一、冒用政府機關或公務員名義犯之。
二、三人以上共同犯之。
三、以廣播電視、電子通訊、網際網路或其他媒體等傳播工具，
    對公眾散布而犯之。
前項之未遂犯罰之。
附件：
臺灣桃園地方檢察署檢察官起訴書
                                    111年度偵字第18923號
　　被　　　告　乙○○　男　24歲（民國00年0月0日生）
　　　　　　　　　　　　住桃園市○○區○○○街000號5樓
                        之3
　　　　　　　　　　　　國民身分證統一編號：Z000000000號
上列被告因詐欺案件，已經偵查終結，認應該提起公訴，茲將犯
罪事實及證據並所犯法條分敘如下：
　　　　犯罪事實
一、乙○○、暱稱「靜宜」及不詳之詐欺集團成員基於共同意圖為
    自己不法所有之詐欺犯意聯絡，由乙○○於民國111年2月前，
    在桃園市○○區○○○街000號5樓之3，以電子設備連結網際網路
    ，在JFK捷克論壇以暱稱「萌寶」刊登「目前在私接喔.....
    ..現在來試試看 滿足各方面的需要」、「男人想要的 我也
    都懂 盡力配合你」等廣告，待丙○○瀏覽到上開廣告，依指
    示加入LINE為好友後，暱稱「靜宜」之人再向丙○○誆稱提供
    「洗香香/輕功/按摩/無膜服務/冰火/八仙過海之」之全套
    及半套服務，致丙○○陷於錯誤，依暱稱「靜宜」之人指示於
    111年2月3日晚間9時40分許，至桃園市○○區○○路000號2樓後
    ，再由暱稱「靜宜」之人出面接洽，告知丙○○提供性服務，
    並收取新臺幣(下同)3,000元現金作為對價。嗣丙○○於接受
    暱稱「靜宜」按摩20分鐘後，乙○○即出面要求丙○○離去，丙
    ○○始悉受騙，報警處理。
二、案經丙○○訴由桃園市政府警察局桃園分局報告偵辦。
　　　　證據並所犯法條
一、證據清單及待證事實：
編號       證據名稱       待證事實 1 被告乙○○於偵查中之供述 坦承上開廣告為其所發布，案發當日在現場要求被告離開，惟否認廣告之內容包含性交易之事實。 2 告訴人丙○○於警詢及偵查中之指訴 被告瀏覽上開包含性交易內容之廣告後，於上開時、地至現場，進入前有詢問是否包含性交易服務，其後交付3,000元，按摩20分鐘後即遭被告要求離去之事實。 3 捷克論壇廣告翻拍畫面、通訊軟體LINE對話紀錄 廣告及通訊軟體內容均含性交易服務之事實。 
二、核被告乙○○所為，係犯刑法第339條第1項之詐欺取財罪嫌。
    被告與暱稱「靜宜」及不詳之詐欺集團成員間，具犯意聯絡
    及行為分擔，請論處共同正犯。至告訴人丙○○於警詢時另稱
    被告叫伊離去，不然就要打伊，而涉恐嚇部分，因本件除告
    訴人單一指訴外，尚無其他證據足認被告確有上開犯行，自
    難對被告以恐嚇罪責論之。惟被告上開恐嚇行為，與詐欺行
    為間，均係於密、切時地為之，且與詐欺行為部分高度重疊
    ，應認被告屬自然之一行為，而觸犯數罪名之法律上一罪，
    而受詐欺部分起訴之效力所及，爰不另為不起訴處分，併予
    敘明。
三、依刑事訴訟法第251條第1項提起公訴。
　  此　致
臺灣桃園地方法院
中　　華　　民　　國　 111　　年　　5 　　月　　31　　日
　　　　　　　　　　　　　　　檢　察　官  甲○○
本件證明與原本無異
中　　華　　民　　國　 111　　年　　6　　 月　　27　　日
                              書  記  官  李昕潔
所犯法條　　
中華民國刑法第339條
（普通詐欺罪）
意圖為自己或第三人不法之所有，以詐術使人將本人或第三人之
物交付者，處 5 年以下有期徒刑、拘役或科或併科 50 萬元以
下罰金。
以前項方法得財產上不法之利益或使第三人得之者，亦同。
前二項之未遂犯罰之。